fr: Forme de la barbotine: Concentré; Mélange sec/poudre; Liquide prêt à l’emploi; Autre
pl: Forma angoby ceramicznej: Koncentrat; Sucha mieszanka / proszek; Gotowy do użycia płyn; Inne
nb: Keramikkslikker – form: Konsentrat; Tørrblanding/pulver; Klar-til-bruk-væske; Annet
ja: 陶器のスリップ形状: 濃縮タイプ; ドライミックス/粉末; そのまま使える液体; その他
ro-RO: Forma angobei: Concentrat; Amestec uscat/pudră; Lichid gata de utilizare; Altele
lt-LT: Keramikinio šlikerio forma: Koncentratas; Sausas mišinys / milteliai; Paruoštas naudoti skystis; Kita
ru: Форма ангоба: Концентрат; Сухая смесь/порошок; Готовая к использованию жидкость; Другое
vi: Khuôn gốm tráng men: Cô đặc; Hỗn hợp khô/bột; Chất lỏng pha sẵn; Khác
sl-SI: Oblika lončarske lene: Koncentrat; Suha mešanica/prah; Tekočina, pripravljena za uporabo; Drugo
nl: Keramiekslib vorm: Concentraat; Droge mix/poeder; Kant-en-klare vloeistof; Overig
it: Forma dell'ingobbio: Concentrato; Miscela secca/in polvere; Liquido pronto all'uso; Altro
sv: Glasyrform: Koncentrat; Torrblandning/pulver; Färdigblandad vätska; Annat
sk-SK: Forma hrnčiarskej liacej hmoty: Koncentrát; Suchá zmes/prášok; Kvapalina pripravená na použitie; Iné
pt-BR: Barbotina cerâmica forma: Concentrada; Mistura seca/em pó; Líquida pronta para uso; Outros
es: Forma de barbotina para cerámica: Concentrado; Mezcla seca/polvo; Líquido listo para usar; Otro
zh-CN: 陶艺泥浆形态: 浓缩; 干混/粉末; 即用液体; 其他
fi: Keramiikkalietteen muoto: Tiiviste; Kuivaseos/jauhe; Käyttövalmis neste; Muu
hu: Kerámia öntőmassza formája: Koncentrátum; Száraz keverék/por; Használatra kész folyadék; Egyéb
ko: 도자기 슬립 형태: 농축액; 건조 혼합물/분말; 즉시 사용 가능한 액체; 기타
cs: Hrnčířská forma: Koncentrát; Suchá směs / prášek; Tekutina připravená k použití; Jiné
bg-BG: Форма на керамичния шликер: Концентрат; Суха смес/прах; Готова за употреба течност; Друго
pt-PT: Forma do esmalte cerâmico: Concentrado; Mistura seca/em pó; Líquido pronto a usar; Outro
da: Form for begitning: Koncentrat; Tør blanding/pulver; Klar til brug (flydende); Andet
de: Form des Töpferschlickers: Konzentrat; Trockenmischung/Pulver; Gebrauchsfertige Flüssigkeit; Sonstige
el: Μορφή κεραμικού πολτού: Συμπύκνωμα; Ξηρό μείγμα/Σκόνη; Υγρό έτοιμο για χρήση; Άλλο
zh-TW: 陶瓷泥漿形式: 濃縮; 乾混/粉末; 即用液體; 其他
hr-HR: Kalupa za keramiku: Koncentrat; Suha mješavina / prah; Tekućina spremna za upotrebu; Ostalo
th: แม่พิมพ์ดินเผา: สูตรเข้มข้น; ส่วนผสมแห้ง/ผง; ของเหลวพร้อมใช้; อื่นๆ
tr: Seramik slip formu: Konsantre; Kuru karışım/toz; Kullanıma hazır sıvı; Diğer
en: Pottery slip form: Concentrate; Dry mix/powder; Ready-to-use liquid; Other